【裁判字號】    99,消債更,107
【裁判日期】    990630
【裁判案由】    更生事件
【裁判全文】
臺灣臺中地方法院民事裁定           99年度消債更字第107號
    聲  請  人
    即  債務人  丁○○
    相  對  人
    即  債權人  台灣銀行股份有限公司
    法定代理人  丙○○
    代  理  人  戊○○
    相  對  人
    即  債權人  台灣土地銀行股份有限公司
    法定代理人  己○○
    代  理  人  溫郁文
    相  對  人
    即  債權人  國泰世華商業銀行股份有限公司
    法定代理人  乙○○
    代  理  人  蔡弘濱
    相  對  人
    即  債權人  台灣人壽保險股份有限公司
    法定代理人  甲○○
上列當事人間消費者債務清理事件，債務人聲請更生，本院裁定
如下：
    主    文
聲請人即債務人丁○○自中華民國99年 6月30日16時起開始更生
程序。
保全處分之聲請駁回。
    理    由
一、按債務人與金融機構協商成立者，不得聲請更生或清算，但
    因不可歸責於己之事由，致履行顯有重大困難者，不在此限
    ；本條例施行前，債務人依金融主管機關協調成立之中華民
    國銀行公會會員辦理消費金融案件無擔保債務協商機制與金
    融機構成立之協商，準用前項之規定，消費者債務清理條例
    第151條第5項、第 6項分別定有明文。又聲請更生或清算不
    合程式或不備其他要件者，法院應以裁定駁回之，但其情形
    可以補正者，法院應定期間先命補正，復為同條例第八條所
    明定。
二、查聲請人即債務人之財產及收入不足以清償債務，於消費者
    債務清理條例施行後，曾以書面向最大債權銀行「台灣銀行
    股份有限公司」，請求共同協商債務清償方案而不成立，業
    據提出前置協商不成立通知書附卷可稽，足堪採信。次查債
    務人目前並無工作，業據債務人於本院訊問時陳述明確。從
    而，債務人主張無法清償債務等語，應堪採信。
三、然查，本件經依職權向各金融機關債權人函查債務人消費明
    細紀錄顯示，債務人消費內容抵押借款｛93年 6月11日設定
    最高限額抵押1,300,000元，目前尚欠1,016,825元｝、預借
    現金｛93年2月160,000元、93年3月18日30,000元、93年5月
    2日16,000元、93年8月11日40,000元、93年9月21日120,000
    元93年10月1日20,000元、93年12月13日30,000元、94年3月
    17日30,000元、94年4月12日50,000元、94年5月15日10,000
    元、95年 5月28日15,000元、95年6月8日14,000元｝、保單
    質借｛39,000元｝等（小額未列計）而其每月消費額度時有
    逾越薪資總額之情事，此有債權人提出之消費帳明細及本院
    製作之消費明細表附卷可稽，且債務人於本院99年6月9日訊
    問時自承大額預借現金是用來作證券等語，如是上述消費性
    質非生活必要之支出，而係投機之性質。惟因債務人既因債
    務負擔沈重，本院仍准其更生｛本件債務人目前無工作，如
    何能履行其更生方案；故若其更生方案無法獲得債權人會議
    可決，本院亦無從依消費者債務清理條例第64條第 1項之規
    定逕予認可；再以債務人目前所有坐落彰化縣芳苑鄉之土地
    ，經鑑價為1,413,000元，目前尚積欠台灣銀行約1,010,000
    元，亦尚有殘值，則其更生方案實難獲致債權人會議之可決
    ，均附予敘明。｝。
四、又債務人之消費內容既如前述，核與消費者債務清理條例第
    134條第4款所稱：「浪費、賭博或其他投機行為，致財產顯
    然減少或負擔過重之債務」等不免責事由相當。再經本院訊
    問各該債權人亦表明反對債務人之更生聲請，未來本件更生
    程序，恐將因其更生方案無法獲致債權人會議通過或法院認
    可而宣告清算，徒增程序勞費，欠缺實益。惟，本院仍認應
    准債務人進入更生程序，提供其更生方案付諸表決之機會，
    爰裁定如主文。
五、至於保全處分部分，因本件既經准予更生，則債權人非依更
    生程序不得行使權利，自無依保全處分再予限制之必要。從
    而，債務人請求保全處分，核無必要，應予駁回。
中    華    民    國    99    年    6     月    30    日
                  民事庭法  官   顏世傑
上為正本係照原本作成
本件不得抗告
本裁定已於99年6月30日16時公告。
中    華    民    國    99    年    6     月    30    日
                        書記官   陳麗

司法院資訊處製作；財團法人民間司法改革基金會備份。
